## Importation des bases de données

On récupère les bases de données Google Trends.

```{r imports base de données}
allem_all <- read.csv("~/Desktop/Papier Trends et vaccins/Trendy/extraction finale/Allemagne/allem_all.csv")
aust_all <- read.csv("~/Desktop/Papier Trends et vaccins/Trendy/extraction finale/Australie/aust_all.csv")
calif_all <- read.csv("~/Desktop/Papier Trends et vaccins/Trendy/extraction finale/Californie/calif_all.csv")
fr_all <- read.csv("~/Desktop/Papier Trends et vaccins/Trendy/extraction finale/France/fr_all.csv", sep=";")
ita_all <- read.csv("~/Desktop/Papier Trends et vaccins/extraction finale/Italie/ita_all.csv")
serb_all <- read.csv("~/Desktop/Papier Trends et vaccins/Trendy/extraction finale/Serbie/serb_all.csv")
wash_all <- read.csv("~/Desktop/Papier Trends et vaccins/Trendy/extraction finale/Washington/wash_all.csv")
```

## Restriction aux requêtes sur la vaccination en général

You can also embed plots, for example:

```{r vaccine general}
allem_gen <- allem_all[,2]
aust_gen <- aust_all[,2]
calif_gen <- calif_all[,2]
fr_gen <- fr_all[,2]
ita_gen <- ita_all[,2]
serb_gen <- serb_all[,2]
wash_gen <- wash_all[,2]
```

## Restriction aux requêtes sur les risques de la vaccination

```{r vaccine risk germany}
allem_risk <- read.csv("~/Desktop/Papier Trends et vaccins/extraction finale/Allemagne/allem_side.csv")
allem_risk_gen <- allem_risk[,2]
allem_risk_spec <- allem_risk[,3]
```

```{r vaccine risk australia}
aust_risk <- read.csv("~/Desktop/Papier Trends et vaccins/extraction finale/Australie/aust_side.csv")
aust_risk_gen <- aust_risk[,2]
aust_risk_spec <- aust_risk[,3]
```

```{r vaccine risk california}
calif_risk <- read.csv("~/Desktop/Papier Trends et vaccins/extraction finale/Californie/calif_side.csv")
calif_risk_gen <- calif_risk[,2]
calif_risk_spec <- calif_risk[,3]
```

```{r vaccine risk france}
fr_risk <- read.csv("~/Desktop/Papier Trends et vaccins/extraction finale/France/fr_side.csv")
fr_risk_gen <- fr_risk[,2]
fr_risk_spec <- fr_risk[,3]
```

```{r vaccine risk italy}
ita_risk <- read.csv("~/Desktop/Papier Trends et vaccins/extraction finale/Italie/ita_side.csv")
ita_risk_gen <- ita_risk[,2]
ita_risk_spec <- ita_risk[,3]
```

```{r vaccine risk serbia}
serb_risk <- read.csv("~/Desktop/Papier Trends et vaccins/extraction finale/Serbie/serb_side.csv")
serb_risk_gen <- serb_risk[,2]
serb_risk_spec <- serb_risk[,3]
```

```{r vaccine risk washington}
wash_risk <- read.csv("~/Desktop/Papier Trends et vaccins/extraction finale/Washington/wash_side.csv")
wash_risk_gen <- wash_risk[,2]
wash_risk_spec <- wash_risk[,3]
```


## Outlier detection

### Germany

```{r outlier detection germany}
library(tsoutliers)
allem.ts<- ts(allem_gen,frequency=1)
allem.ts.outliers <- tso(allem.ts)
allem.ts.outliers
plot(allem.ts.outliers, args.x.axis = list(at = time(allem.ts.outliers$y), labels=allem_all$Mois, las=2), cex.axis=0.65)
```

### Australia

```{r outlier detection australia}
library(tsoutliers)
aust.ts<- ts(aust_gen,frequency=1)
aust.ts.outliers <- tso(aust.ts)
aust.ts.outliers
plot(aust.ts.outliers, args.x.axis = list(at = time(aust.ts.outliers$y), labels=aust_all$Mois, las=2), cex.axis=0.65)
```

### California

```{r outlier detection california}
library(tsoutliers)
calif.ts<- ts(calif_gen,frequency=1)
calif.ts.outliers <- tso(calif.ts)
calif.ts.outliers
plot(calif.ts.outliers, args.x.axis = list(at = time(calif.ts.outliers$y), labels=calif_all$Mois, las=2), cex.axis=0.65)
```

### France

```{r outlier detection france}
library(tsoutliers)
fr.ts<- ts(fr_gen,frequency=1)
fr.ts.outliers <- tso(fr.ts)
fr.ts.outliers
plot(fr.ts.outliers, args.x.axis = list(at = time(fr.ts.outliers$y), labels=fr_all$Mois, las=2), cex.axis=0.65)
```

### Italy

```{r outlier detection italy}
library(tsoutliers)
ita.ts<- ts(ita_gen,frequency=1)
ita.ts.outliers <- tso(ita.ts)
ita.ts.outliers
plot(ita.ts.outliers, args.x.axis = list(at = time(ita.ts.outliers$y), labels=ita_all$Mois, las=2), cex.axis=0.65)
```

### Serbia

```{r outlier detection serbia}
library(tsoutliers)
serb.ts<- ts(serb_gen,frequency=1)
serb.ts.outliers <- tso(serb.ts)
serb.ts.outliers
plot(serb.ts.outliers, args.x.axis = list(at = time(serb.ts.outliers$y), labels=serb_all$Mois, las=2), cex.axis=0.65)
```

### Washington

```{r outlier detection washington}
library(tsoutliers)
wash.ts<- ts(wash_gen,frequency=1)
wash.ts.outliers <- tso(wash.ts)
wash.ts.outliers
plot(wash.ts.outliers, args.x.axis = list(at = time(wash.ts.outliers$y), labels=wash_all$Mois, las=2), cex.axis=0.65)
```

## Outlier detection: risks

### Germany (risks)

#### General

```{r outlier detection risk germany}
library(tsoutliers)
allem_risk_gen.ts<- ts(allem_risk_gen,frequency=1)
allem_risk_gen.ts.outliers <- tso(allem_risk_gen.ts)
allem_risk_gen.ts.outliers
plot(allem_risk_gen.ts.outliers, args.x.axis = list(at = time(allem_risk_gen.ts.outliers$y), labels=allem_all$Mois, las=2), cex.axis=0.65)
```

#### Specific

```{r outlier detection specific risk germany}
library(tsoutliers)
allem_risk_spec.ts<- ts(allem_risk_spec,frequency=1)
allem_risk_spec.ts.outliers <- tso(allem_risk_spec.ts)
allem_risk_spec.ts.outliers
plot(allem_risk_spec.ts.outliers, args.x.axis = list(at = time(allem_risk_spec.ts.outliers$y), labels=allem_all$Mois, las=2), cex.axis=0.65)
```

### Australia (risks)

#### General

```{r outlier detection risk australia}
library(tsoutliers)
aust_risk_gen.ts<- ts(aust_risk_gen,frequency=1)
aust_risk_gen.ts.outliers <- tso(aust_risk_gen.ts)
aust_risk_gen.ts.outliers
plot(aust_risk_gen.ts.outliers, args.x.axis = list(at = time(aust_risk_gen.ts.outliers$y), labels=aust_all$Mois, las=2), cex.axis=0.65)
```

#### Specific

```{r outlier detection specific risk australia}
library(tsoutliers)
aust_risk_spec.ts<- ts(aust_risk_spec,frequency=1)
aust_risk_spec.ts.outliers <- tso(aust_risk_spec.ts)
aust_risk_spec.ts.outliers
plot(aust_risk_spec.ts.outliers, args.x.axis = list(at = time(aust_risk_spec.ts.outliers$y), labels=aust_all$Mois, las=2), cex.axis=0.65)

```

### California (risks)

#### General

```{r outlier detection risk california}
library(tsoutliers)
calif_risk_gen.ts<- ts(calif_risk_gen,frequency=1)
calif_risk_gen.ts.outliers <- tso(calif_risk_gen.ts)
calif_risk_gen.ts.outliers
plot(calif_risk_gen.ts.outliers, args.x.axis = list(at = time(calif_risk_gen.ts.outliers$y), labels=calif_all$Mois, las=2), cex.axis=0.65)
```

#### Specific

```{r outlier detection specific risk california}
library(tsoutliers)
calif_risk_spec.ts<- ts(calif_risk_spec,frequency=1)
calif_risk_spec.ts.outliers <- tso(calif_risk_spec.ts)
calif_risk_spec.ts.outliers
plot(calif_risk_spec.ts.outliers)
plot(calif_risk_spec.ts.outliers, args.x.axis = list(at = time(calif_risk_spec.ts.outliers$y), labels=calif_all$Mois, las=2), cex.axis=0.65)
```

### France (risks)

#### General

```{r outlier detection risk france}
library(tsoutliers)
fr_risk_gen.ts<- ts(fr_risk_gen,frequency=1)
fr_risk_gen.ts.outliers <- tso(fr_risk_gen.ts)
fr_risk_gen.ts.outliers
plot(fr_risk_gen.ts.outliers, args.x.axis = list(at = time(fr_risk_gen.ts.outliers$y), labels=fr_all$Mois, las=2), cex.axis=0.65)
```

#### Specific

```{r outlier detection specific risk france}
library(tsoutliers)
fr_risk_spec.ts<- ts(fr_risk_spec,frequency=1)
fr_risk_spec.ts.outliers <- tso(fr_risk_spec.ts)
fr_risk_spec.ts.outliers
plot(fr_risk_spec.ts.outliers, args.x.axis = list(at = time(fr_risk_spec.ts.outliers$y), labels=fr_all$Mois, las=2), cex.axis=0.65)
```

### Italy

#### General

```{r outlier detection risk italy}
library(tsoutliers)
ita_risk_gen.ts<- ts(ita_risk_gen,frequency=1)
ita_risk_gen.ts.outliers <- tso(ita_risk_gen.ts)
ita_risk_gen.ts.outliers
plot(ita_risk_gen.ts.outliers, args.x.axis = list(at = time(ita_risk_gen.ts.outliers$y), labels=ita_all$Mois, las=2), cex.axis=0.65)
```

#### Specific

```{r outlier detection specific risk italy}
library(tsoutliers)
ita_risk_spec.ts<- ts(ita_risk_spec,frequency=1)
ita_risk_spec.ts.outliers <- tso(ita_risk_spec.ts)
ita_risk_spec.ts.outliers
plot(ita_risk_spec.ts.outliers, args.x.axis = list(at = time(ita_risk_spec.ts.outliers$y), labels=ita_all$Mois, las=2), cex.axis=0.65)
```

###Serbia (risks)

#### General

```{r outlier detection risk serbia}
library(tsoutliers)
serb_risk_gen.ts<- ts(serb_risk_gen,frequency=1)
serb_risk_gen.ts.outliers <- tso(serb_risk_gen.ts)
serb_risk_gen.ts.outliers
plot(serb_risk_gen.ts.outliers, args.x.axis = list(at = time(serb_risk_gen.ts.outliers$y), labels=serb_all$Mois, las=2), cex.axis=0.65)
```

#### Specific

```{r outlier detection specific risk serbia}
library(tsoutliers)
serb_risk_spec.ts<- ts(serb_risk_spec,frequency=1)
serb_risk_spec.ts.outliers <- tso(serb_risk_spec.ts)
serb_risk_spec.ts.outliers
plot(serb_risk_spec.ts.outliers, args.x.axis = list(at = time(serb_risk_spec.ts.outliers$y), labels=serb_all$Mois, las=2), cex.axis=0.65)
```

### Washington (risks)

#### General


```{r outlier detection risk washington}
library(tsoutliers)
wash_risk_gen.ts<- ts(wash_risk_gen,frequency=1)
wash_risk_gen.ts.outliers <- tso(wash_risk_gen.ts)
wash_risk_gen.ts.outliers
plot(wash_risk_gen.ts.outliers, args.x.axis = list(at = time(wash_risk_gen.ts.outliers$y), labels=wash_all$Mois, las=2), cex.axis=0.65)
```

#### Specific

```{r outlier detection specific risk washington}
library(tsoutliers)
wash_risk_spec.ts<- ts(wash_risk_spec,frequency=1)
wash_risk_spec.ts.outliers <- tso(wash_risk_spec.ts)
wash_risk_spec.ts.outliers
plot(wash_risk_spec.ts.outliers, args.x.axis = list(at = time(wash_risk_spec.ts.outliers$y), labels=wash_all$Mois, las=2), cex.axis=0.65)
```
